# 长期股权投资的账面价值是否大于享有被投资单位所有者权益账面价值的份额

提问人：jfjzxb 时间：2014-04-08 19:47:36
请教陈版主：新修订的《长投》准则中“投资方应当关注长期股权投资的账面价值是否大于享有被投资单位所有者权益账面价值的份额等类似情况。出现类似情况时，投资方应当按照《企业会计准则第 8 号——资产减值》对长期股权投资进行减值测试，可收回金额低于长期股权投资账面价值的，应当计提减值准备。”如何理解？
为什么出现“长期股权投资的账面价值是否大于享有被投资单位所有者权益账面价值的份额”就很可能减值？ 实务中不是很多“长期股权投资的账面价值”大于“享有被投资单位所有者权益账面价值的份额”吗？
多谢啦！

回答人：chenyiwei
这个问题要结合 2009 年的《企业会计准则解释第 3 号》第一条一并来理解。由于解释 3 号第一条规定被投资方取得投资后宣告的股利在成本法下均作为投资收益确认，不再区分来源于投资前还是投资后的净利润，所以就引入了“企业按照上述规定确认自被投资单位应分得的现金股利或利润后，应当考虑长期股权投资是否发生减值。在判断该类长期股权投资是否存在减值迹象时，应当关注长期股权投资的账面价值是否大于享有被投资单位净资产（包括相关商誉）账面价值的份额等类似情况。出现类似情况时，企业应当按照《企业会计准则第 8 号--资产减值》对长期股权投资进行减值测试，可收回金额低于长期股权投资账面价值的，应当计提减值准备”的规定。 但是无论如何，“长期股权投资的账面价值大于享有被投资单位所有者权益账面价值的份额”只是可能发生的减值迹象之一，提示可能需进行减值测试，而最终是否计提减值准备，则取决于可收回金额的计算。